【裁判字號】    97,上訴,6002
【裁判日期】    971230
【裁判案由】    偽造文書
【裁判全文】
臺灣高等法院刑事判決                97年度上訴字第6002號
上  訴  人  臺灣臺北地方法院檢察署檢察官
上  訴  人
即  被  告  甲○○
上列上訴人因被告偽造文書案件，不服臺灣臺北地方法院97年度
訴字第658號，中華民國97年11月18日第一審判決（起訴案號：
臺灣臺北地方法院檢察署97年度偵字第6432號），提起上訴，本
院判決如下：
    主  文
上訴駁回。
    理  由
一、依刑事訴訟法第三百五十條、第三百六十一條、第三百六十
    二條、第三百六十七條規定，不服地方法院之第一審判決而
    上訴者，須提出上訴書狀，並應敘述具體理由，為上訴必備
    之程式；其所提出之書狀未敘述上訴理由，或僅曾以言詞陳
    述上訴理由者，均應於上訴期間屆滿後二十日內補提理由書
    於第一審法院。第一審法院經形式審查，認逾期未補提上訴
    理由者，應定期間先命補正；逾期未補正者，為上訴不合法
    律上之程式，應以裁定駁回。倘已提出上訴理由，但所提非
    屬具體理由者，則由第二審法院以上訴不合法律上之程式，
    判決駁回。而所謂具體理由，必係依據卷內既有訴訟資料或
    提出新事證，指摘或表明第一審判決有何採證認事、用法或
    量刑等足以影響判決本旨之不當或違法，而構成應予撤銷之
    具體事由，始克當之（例如：依憑證據法則具體指出所採證
    據何以不具證據能力，或依憑卷證資料，明確指出所為證據
    證明力之判斷如何違背經驗、論理法則）；倘僅泛言原判決
    認定事實錯誤、違背法令、量刑失之過重或輕縱，而未依上
    揭意旨指出具體事由，或形式上雖已指出具體事由，然該事
    由縱使屬實，亦不足以認為原判決有何不當或違法者（例如
    ：對不具有調查必要性之證據，法院未依聲請調查亦未說明
    理由，或援用證據不當，但除去該證據仍應為同一事實之認
    定），皆難謂係具體理由，俾與第二審上訴制度旨在請求第
    二審法院撤銷、變更第一審不當或違法之判決，以實現個案
    救濟之立法目的相契合，此有最高法院九十七年台上字第八
    九二號判決意旨可參照。
二、本件被告上訴意旨略以：原審對於中亞興業股份有限公司參
    與合作製造銷售乙節，未詳加調查，且證人洪文文等所述不
    實，其認定事實，及證據採用，均於法不合等語；檢察官上
    訴意旨略以：被告是分別偽造二份有效成分分析報告表，再
    先後傳真行使，應是連續犯，原審誤為接續犯。被告犯後，
    推諉卸責，毫無悔意，原審量刑太輕等語。經查：本案乃
    被告偽造中亞興業股份有限公司黃秋茂名義，製作有效成分
    分析報告表，與中亞興業股份有限公司是否參與製作銷售Pe
    rcetal消毒水無涉，原審就此無關事項，自無調查必要，上
    訴意旨指摘原審未詳加調查，及空言指摘證人所述不實等節
    ，均未依卷內資料而為指摘，於法不合。原審於理由已說
    明：按數行為於同時同地或密切接近之時地實施，侵害同一
    之法益，各行為之獨立性極為薄弱，依一般社會健全觀念，
    在時間差距上，難以強行分開，在刑法評價上，以視為數個
    舉動之接續施行，合為包括之一行為予以評價，較為合理，
    則屬接續犯，而為包括之一罪，最高法院86年臺上字第3295
    號判例意旨可資參照。本案被告於96年4月16日，提出來源
    不明之測試數據底稿，指示不知情之洪文文繕打「黃秋茂」
    名義、製作系爭2份Percetal消毒水有效成分分析報告表，
    並於當日陸續傳真予杏昌公司，核係一行使偽造私文書行為
    之接續行為中數個舉動之接續行為，依前開說明，應以接續
    犯論。並審酌：被告係專科畢業之學歷，具有化工之專業知
    識，竟假借黃秋茂名義出具偽造之檢驗報告，其犯罪手段惡
    劣，被告始終否認犯行，飾詞狡辯，毫無悔意；惟被告前無
    犯罪紀錄等一切情狀而量刑（原判決第14頁）。檢察官上訴
    意旨固以應論連續犯，及被告否認犯行，應重判等指摘原審
    ，然原審已酌上開量刑事由，及說明認定接續犯之依據，而
    檢察官上訴則未指摘原審上述理由，有何違背論理法則，或
    不當之處。綜上，本件上訴顯未依據卷內既有訴訟資料或提
    出新事證，指摘或表明第一審判決有何採證認事、用法或量
    刑等足以影響判決本旨之不當或違法，而構成應予撤銷之具
    體事由，揆諸上開法條規定及最高法院判決意旨，難認上訴
    合法，應予駁回。爰不經言詞辯論，依刑事訴訟法第三百六
    十七條前段、第三百七十二條規定，判決如主文。
中    華    民    國    97    年    12    月    30    日
                  刑事第十八庭審判長法  官  吳鴻章
                                    法  官  陳健順
                                    法  官  周政達
以上正本證明與原本無異。
如不服本判決，應於收受送達後10日內向本院提出上訴書狀，其
未敘述上訴之理由者並得於提起上訴後10日內向本院補提理由書
（均須按他造當事人之人數附繕本）「切勿逕送上級法院」。
                                    書記官  莊昭樹
中    華    民    國    97    年    12    月    30    日


司法院資訊處製作；財團法人民間司法改革基金會備份。
